【裁判字號】    97,審訴,4544
【裁判日期】    980112
【裁判案由】    毒品危害防制條例
【裁判全文】
臺灣高雄地方法院刑事判決            97年度審訴字第4416號
                                    97年度審訴字第4544號
公  訴  人  臺灣高雄地方法院檢察署檢察官
被      告  甲○○
上列被告因毒品危害防制條例案件，檢察官提起公訴（97年度毒
偵字第6788、7214號號）及追加起訴（97年度毒偵字第7669號）
，本院依簡式審判程序審理，判決如下：
    主  文
甲○○犯如附表所示之罪，均累犯，各處如附表所示之刑，應執
行有期徒刑貳年肆月，扣案如附表編號2 、5 所示之物均沒收銷
燬之。
    事  實 及  理  由
一、本件被告甲○○所犯施用第一、二級毒品之罪，為死刑、無
    期徒刑、最輕本刑為3 年以上有期徒刑以外之罪，其於準備
    程序進行中，就被訴事實為有罪之陳述，經本院告知簡式審
    判程序之旨，並聽取檢察官及被告之意見後，裁定進行簡式
    審判程序。
二、犯罪事實：
    甲○○前因施用毒品案件，經本院以95年度毒聲字第88號裁
    定送觀察勒戒後，因認有繼續施用毒品之傾向，經裁定送強
    制戒治，嗣因無繼續戒治之必要，於民國96年5 月9 日停止
    其處分釋放出所而執行完畢。另因詐欺案件，經本院以95年
    度簡字第306 號判處有期徒刑5 月確定，嗣經減刑為有期徒
    刑2 月15日，甫於96年7 月23日執行完畢。仍未戒除毒癮，
    於前開戒治執行完畢釋放後5 年內，復基於施用第一、二級
    毒品之犯意，分別於附表所示之時、地施用第一、二級毒品
    海洛因、甲基安非他命（施用時間、地點、種類、查獲時地
    均如附表所示），嗣經警查獲並得其同意採其尿液送驗，而
    查悉上情。
三、證據：
    高雄市立凱旋醫院97年8 月4 日、97年8 月13日出具濫用藥
    物尿液檢驗報告、臺灣檢驗科技股份有限公司97年8 月27日
    出具濫用藥物尿液檢驗報告、濫用藥物尿液檢體監管記錄表
    2 紙、送驗尿液採集編號對照表各1 紙、高雄市立凱旋醫院
    97年8 月29日出具濫用藥物成品檢驗鑑定書、臺灣高等法院
    被告前案記錄表。
四、核被告所為，分別係如附表所示之毒品危害防制條例第10條
    第1 項、第2 項施用第一、二級毒品之罪。其持有第一、二
    級毒品海洛因、甲基安非他命之低度行為，分別為施用第一
    、二級毒品之高度行為吸收，均不另論罪。被告所犯如附表
    之5 罪，犯意各別，行為互殊，應予分論併罰。被告前因詐
    欺案件，經本院以95年度簡字第306 號判處有期徒刑5 月確
    定，嗣經減刑為有期徒刑2 月15日，甫於96年7 月23日執行
    完畢，有臺灣高等法院被告前案紀錄表在卷可稽，其受有期
    徒刑執行完畢5 年內，故意再犯本件有期徒刑以上之罪，均
    為累犯，各應依刑法第47條第1項 之規定，加重其刑。
五、爰審酌被告於前經強制戒治執行完畢釋放後，仍未能徹底戒
    絕毒品，多次再犯施用毒品罪，顯見其自制力不足，無法擺
    脫毒品，未能體悟施用毒品對自己、家人造成之傷害及社會
    之負擔，惟念所犯施用毒品罪乃屬戕害自身身心健康行為，
    尚未對他人造成實害，其行為本身對社會所造成之危害並非
    直接，反社會性之程度應屬較低，且其犯後已坦認犯行，分
    別量處如主文所示之刑，並定應執行刑。扣案如附表編號2
    、5 所示之物，分別為第一、二級毒品海洛因及甲基安非他
    命，有檢驗報告在卷可稽，屬查獲之毒品，且該包裝袋與其
    內毒品難以析離，亦無析離實益，應將之同視為第一、二級
    毒品，不問屬於犯人與否，爰依毒品危害防制條例第18條第
    1 項前段之規定，均沒收銷燬之。
據上論斷，應依刑事訴訟法第273 條之1 第1 項、第299 條第1
項前段、第310 條之2 、第454 條第1 項，毒品危害防制條例第
10條第1 項、第2 項、第18條第1 項前段，刑法第11條、第47條
第1 項、第51條第5 款，判決如主文。
本案經檢察官乙○○到庭執行職務。
中    華    民    國    98    年    1    月    12     日
                  刑事第七庭  法  官  梁淑美
以上正本證明與原本無異。
如不服本判決應於收受送達後10日內向本院提出上訴書狀，並應
敘述具體理由；如未敘述上訴理由者，應於上訴期間屆滿後20日
內向本院補提理由書（均須按他造當事人之人數附繕本）「切勿
逕送上級法院」。
中    華    民    國    98    年    1     月    12    日
                              書記官  林豐富
附錄本案論罪科刑依據之法條：
毒品危害防制條例第10條
施用第一級毒品者，處6月以上5年以下有期徒刑。
施用第二級毒品者，處 3 年以下有期徒刑。
附表
┌──┬─────┬──────┬──────┬─────┬──────┐
│編號│施用時間  │施用地點    │查獲時地    │所犯之罪  │所處之刑    │
├──┼─────┼──────┼──────┼─────┼──────┤
│ 1  │97年7 月19│高雄縣鳳山市│97年7 月21日│施用第一級│累犯，處有期│
│    │日某時    │南榮路252 號│下午5 時30分│毒品      │徒刑8 月。  │
│    │          │6 樓住處施用│在高雄市新興│          │            │
│    │          │第一級毒品海│區○○○路3 │          │            │
│    │          │洛因1 次    │號前查獲    │          │            │
├──┼─────┼──────┼──────┼─────┼──────┤
│ 2  │97年7 月30│高雄縣鳳山市│97年7 月31日│施用第二級│累犯，處有期│
│    │日中午12時│南榮路252 號│中午12時25分│毒品      │徒刑4 月。扣│
│    │許        │6 樓住處以燈│在高雄縣大寮│          │案之第二級毒│
│    │          │泡燒烤方式施│鄉○○路14號│          │品甲基安非他│
│    │          │用第二級毒品│前查獲      │          │命1 包（驗後│
│    │          │甲基安非他命│            │          │淨重0.061 公│
│    │          │1 次        │            │          │克）沒收銷燬│
│    │          │            │            │          │之。        │
├──┼─────┼──────┼──────┼─────┼──────┤
│ 3  │97年7 月30│高雄縣鳳山市│97年7 月31日│施用第一級│累犯，處有期│
│    │日某時    │南榮路252 號│中午12時25分│毒品      │徒刑8 月。  │
│    │          │6 樓住處施用│在高雄縣大寮│          │            │
│    │          │第一級毒品海│鄉○○路14號│          │            │
│    │          │洛因1 次    │前查獲      │          │            │
├──┼─────┼──────┼──────┼─────┼──────┤
│4   │97年8 月11│高雄縣鳳山市│97年8 月12日│施用第二級│累犯，處有期│
│    │日中午某時│南榮路252 號│上午10時45分│毒品      │徒刑4 月。  │
│    │許        │6 樓住處以燈│在高雄縣大寮│          │            │
│    │          │泡燒烤方式施│鄉○○路「大│          │            │
│    │          │用第二級毒品│寮鄉立停車場│          │            │
│    │          │甲基安非他命│」查獲      │          │            │
│    │          │1 次        │            │          │            │
├──┼─────┼──────┼──────┼─────┼──────┤
│5   │97年8 月11│高雄縣鳳山市│97年8 月12日│施用第一級│累犯，處有期│
│    │日中午12時│南榮路252 號│上午10時45分│毒品      │徒刑8 月。扣│
│    │許        │6 樓住處以摻│在高雄縣大寮│          │案之第一級毒│
│    │          │入香菸之方式│鄉○○路「大│          │品海洛因1 包│
│    │          │施用第一級毒│寮鄉立停車場│          │（檢驗後淨重│
│    │          │品海洛因1 次│」查獲      │          │0.048 公克）│
│    │          │。          │            │          │沒收銷燬之。│
└──┴─────┴──────┴──────┴─────┴──────┘


司法院資訊處製作；財團法人民間司法改革基金會備份。
